臺灣臺北地方法院民事判決　　　　　　　96年度重訴字第86號
原　　　告　臺灣中小企業銀行股份有限公司
法定代理人　子○○
訴訟代理人　甲○○
被　　　告　亮相科技股份有限公司
法定代理人　乙○○
被　　　告　穩達豐富有限公司
法定代理人　丙○○　原住台中市.
被　　　告　大垣實業有限公司
法定代理人　己○○　原住台中市.
被　　　告　阿魔斯國際股份有限公司
法定代理人　丁○○　原住台北市○○○路233號2樓之7
被　　　告　永燁國際有限公司
法定代理人　壬○○
被　　　告　綠光森林有限公司
法定代理人　戊○○
被　　　告　勝慧有限公司
法定代理人　癸○○
被　　　告　莊寬裕即群惟企業行
　　　　　　辛○○　原住台北縣中和市○○路○段391之2號2樓
　　　　　　庚○○　原住台北市○○○路233號2樓之7
上列當事人間請求清償借款事件，本院於中華民國96年5月4日言
詞辯論終結，判決如下：
    主      文
被告亮相科技股份有限公司、被告辛○○及被告庚○○應連帶給
付原告新臺幣壹仟捌佰肆拾玖萬零伍佰元，及如附表所示之利息
及違約金。
被告亮相科技股份有限公司及被告穩達豐富有限公司應連帶給付
原告新臺幣壹佰肆拾肆萬玖仟元，及自民國九十五年十一月二十
七日起至清償日止，按年息百分之六計算之利息。
被告亮相科技股份有限公司及被告大垣實業有限公司應連帶給付
原告新臺幣壹佰貳拾貳萬捌仟伍佰元，及自民國九十五年十二月
一日起至清償日止，按年息百分之六計算之利息。
被告亮相科技股份有限公司及被告阿魔斯國際股份有限公司應連
帶給付原告新臺幣壹佰貳拾參萬玖仟元，及自民國九十五年十二
月五日起至清償日止，按年息百分之六計算之利息。
被告亮相科技股份有限公司及被告永燁國際有限公司應連帶給付
原告新臺幣壹佰壹拾柒萬陸仟元，及自民國九十五年十二月五日
起至清償日止，按年息百分之六計算之利息。
被告亮相科技股份有限公司及被告綠光森林有限公司應連帶給付
原告新臺幣壹佰壹拾參萬肆仟元，及自民國九十五年十二月八日
起至清償日止，按年息百分之六計算之利息。
被告亮相科技股份有限公司及被告勝慧有限公司應連帶給付原告
新臺幣壹佰壹拾肆萬柒仟貳佰參拾元，及自民國九十五年十二月
十五日起至清償日止，按年息百分之六計算之利息。
被告亮相科技股份有限公司及被告莊寬裕即群惟企業行應連帶給
付原告新臺幣參拾柒萬參仟捌佰元，及自民國九十五年十二月十
一日起至清償日止，按年息百分之六計算之利息。
前八項如於任何被告於該給付責任範圍內履行一部或全部給付，
而該給付之總金額合計達第一項之債權金額時，其餘未履行或未
完全履行給付責任，即免除給付義務。
訴訟費用由被告亮相科技股份有限公司、被告辛○○及被告庚○
○連帶負擔十分之六，餘由被告亮相科技股份有限公司、被告穩
達豐富有限公司、被告大垣實業有限公司、被告阿魔斯國際有限
公司、被告永燁國際有限公司、被告綠光森林有限公司、被告勝
慧有限公司及被告莊寬裕即群惟企業行連帶負擔。
本判決請求於原告以新臺幣陸佰壹拾陸萬肆仟元為被告供擔保後
，得假執行。
　　事實及理由
甲、程序方面：
一、本件依兩造簽訂之授信約定書第13條約定，合意以本院為第
    一審管轄法院，此有該約定書在卷可稽，則本院自有管轄權
    ，合先敘明。
二、被告未於言詞辯論期日到場，核無民事訴訟法第386 條各款
    所列情形，爰依原告之聲請，由其一造辯論而為判決。
乙、實體方面：
一、原告主張：被告亮相科技股份有限公司（下稱亮相公司）於
    民國95年7 月26日，均以被告辛○○、庚○○為連帶保證人
    ，分別與原告簽訂借據、週轉金貸款契約，向原告借用新臺
    幣（下同）13,500,000元；及自95年7月26日起至96年7月26
    日止，在5,000,000 元之限額內得出具借據或票據等文件，
    向原告申請循環動用，借款最長不得超過120 天，約定利息
    各按原告基準利率加碼年息1.54 %、2.54% 計算，借款清償
    期為96年7 月26日，並均約定分期攤還本金、利息，若一期
    未繳，視為全部到期；且均約定逾期清償在6 個月以內者，
    按上開利率10%，超過6個月者，按上開利率20% 計付違約金
    。嗣亮相公司分別於95年7月28日、同年8月3日、同年8月 8
    日、同年8月22日、同年9月19日，與原告簽訂借據，分別向
    原告借用1,830,000元、960,000元、1,600,000元、1,600,0
    00元、250,000 元。又亮相公司為清償前開借款，分別背書
    轉讓以穩達豐富有限公司（下稱穩達公司）、大垣實業有限
    公司（下稱大垣公司）、阿魔斯國際有限公司（下稱阿魔斯
    公司）、永燁國際有限公司（下稱永燁公司）、綠光森林有
    限公司（下稱綠光公司）、勝慧有限公司（下稱勝慧公司）
    、莊寬裕即群惟企業行為發票人之支票7紙，詎經原告提示
    均遭退票，且亮相公司僅繳款至95年9月26日，即未依約清
    償本金及利息，依前述約定，借款視為全部到期。爰依消費
    借貸及連帶保證之法律關係，請求亮相公司、辛○○、庚○
    ○連帶給付如主文第一項所示之金額、利息及遲延利息，並
    依票據法第96條第1 項之規定對退票之發票人之穩達公司、
    大垣公司、阿魔斯公司、永燁公司、綠光公司、勝慧公司、
    莊寬裕連帶求償等語。並聲明：除假執行之金額外，如主文
    第一至八項所示。
二、被告則未於言詞辯論期日到場，亦未提出書狀作何聲明或陳
    述。
三、本件原告主張之前述事實，業據其提出借據、週轉金貸款契
    約、退票理由單、授信約定書、欠款資料各10份為證，核屬
    相符，自堪信為真實。
四、按借用人應於約定期限內，返還與借用物種類、品質、數量
    相同之物；民法第478 條前段定有明文。本件亮相公司於系
    爭借款到期後，依首揭民法第478 條前段之規定，自應負擔
    返還借款之責。末按，債務之所謂連帶，係指保證人與主債
    務人負同一債務，對於債權人各負全部給付之責任者而言，
    此就民法第272條第1項規定連帶債務文義參照觀之甚明；最
    高法院45年度台上字第1426號判例要旨參照。本件辛○○、
    庚○○擔任亮相公司連帶保證人，依前述說明自應與亮相公
    司就前揭債務連帶負擔給付責任。從而，原告依消費借貸、
    連帶保證及票據之法律關係，請求亮相公司、辛○○、庚○
    ○連帶給付如主文第一項所示之本金、利息、違約金，及請
    求亮相公司各與穩達公司、大垣公司、阿魔斯公司、永燁公
    司、綠光公司、勝慧公司、莊寬裕連帶給付票款為有理由，
    應予准許。
五、另本件原告陳明願供擔保後，請准宣告假執行，核無不合，
    爰酌定相當之擔保金額，予以准許。
六、訴訟費用負擔之依據：民事訴訟法第85條第2項。
中　　華　　民　　國　　96　　年　　5 　　月　　16　　日
　　　　　　　　　民事第六庭  法　官  蕭清清
以上正本係照原本作成。
如對本判決上訴，須於判決送達後20日內向本院提出上訴狀，並
依上訴利益繳納上訴費。
中　　華　　民　　國　　96　　年　　5 　　月　　16　　日
                              書記官　林秀娥
 附表：
┌────┬──────┬──┬─────┬──────┐
│債權本金│利息計算期間│利率│違約金計算│違約金計算  │
│(新臺幣)│            │(%) │期間及利率│期間及利率  │
│        │            │    │10%       │20%         │
├────┼──────┼──┼─────┼──────┤
│00000000│95年9月27日 │5.2 │95年10月28│96年4月28日 │
│        │起至清償日止│    │日起至96年│起至清償日止│
│        │            │    │4月27日止 │            │
├────┼──────┼──┼─────┼──────┤
│790500  │95年9月29日 │6.2 │95年10月30│96年4月30日 │
│        │起至清償日止│    │日起至96年│起至清償日止│
│        │            │    │4月29日止 │            │
├────┼──────┼──┼─────┼──────┤
│750000  │95年10月4日 │6.2 │95年11月5 │96年5月5日  │
│        │起至清償日止│    │日起至96年│起至清償日止│
│        │            │    │5月4日止  │            │
├────┼──────┼──┼─────┼──────┤
│0000000 │95年10月9日 │6.2 │95年11月10│96年5月10日 │
│        │起至清償日止│    │日起至96年│起至清償日止│
│        │            │    │5月9日止  │            │
├────┼──────┼──┼─────┼──────┤
│0000000 │95年10月23日│6.27│95年11月24│96年5月24日 │
│        │起至清償日止│    │日起至96年│起至清償日止│
│        │            │    │5月23日止 │            │
├────┼──────┼──┼─────┼──────┤
│250000  │95年10月20日│6.27│95年11月21│96年5月21日 │
│        │起至清償日止│    │日起至96年│起至清償日止│
│        │            │    │5月20日止 │            │
└────┴──────┴──┴─────┴──────┘
